# 合同取得成本在新收入准则实施以前是否适合？

提问人：Ryan_q 时间：2020-11-09 08:05:03
@chenyiwei，陈版主，请教:
如题目：合同取得成本在新收入准则实施以前是否适合？
如果适用，是否仍列报为其他流动资产-合同取得成本，按收入确认进度分摊。
如果不适用，意味着不能按收入比例进行分摊？此种做法对比较数据影响是巨大的，显然不太合适。
望陈版主指导！

回答人：chenyiwei
原准则下没有合同取得成本的概念。除了建造合同和经营租赁相关的前期费用（这两者都不是原收入准则的规范范围）可在符合《企业会计准则解释第 1 号》第三条所列条件的前提下予以确认资产以外，其他在新准则下可作为合同取得成本的支出，在原准则下一律于发生时费用化处理。